臺灣高等法院刑事裁定　　　　　　　　 100年度抗字第1380號
抗　告　人
即具 保 人　周佳樺
受　刑　人
即　被　告　周志緯
上列抗告人即具保人因聲請沒入保證金案件，不服臺灣基隆地方
法院100 年度聲字第1072號，中華民國100 年11月16日刑事裁定
，提起抗告，本院裁定如下：
    主  文
抗告駁回。
    理  由
一、原裁定意旨略以：臺灣基隆地方法院檢察署檢察官前因被告
    周志緯詐欺案件，聲請沒入具保人周佳樺繳納之保證金新臺
    幣1 萬元，經原審於民國100 年10月17日為沒入上開保證金
    之裁定後，該裁定正本業經郵政機關向具保人之住所基隆市
    ○○區○○路230 巷77之2 號（即具保人之戶籍地址暨繳納
    保證金時陳明之住所地址）為送達，因未獲會晤本人亦無受
    領文書之同居人或受僱人，而於100 年10月21日依法寄存送
    達地之警察機關即基隆市警察局第四分局中華路派出所，自
    100 年10月31日起發生送達之效力，有原審送達證書1 紙在
    卷足憑，而具保人之住所位於原審所在之基隆市，依法院訴
    訟當事人在途期間標準規定，不計在途期間，其抗告期間之
    末日原為100 年11月5 日，因逢星期六，應以休息日之次日
    即100 年11月7 日代之，故具保人至遲應於100 年11月7 日
    提起抗告，方為適法。然具保人係於100 年11月9 日始具狀
    提起抗告（參見刑事聲明抗告狀首頁之原審收文戳章），其
    抗告顯逾法定期間，而不合法律上之程式，且無法補正，爰
    依刑事訴訟法第408 條第1 項前段規定，駁回具保人之抗告
    等語。
二、具保人抗告意旨略以：原審為沒入上開保證金之裁定後，其
    本人並未接獲基隆市警察局第四分局中華路派出所之通知單
    ，直到100 年11月某日接到其電話通知後，即立即前往法院
    對上開裁定提起抗告，並未逾越法定抗告期間云云。
三、經查：
（一）按抗告期間，除有特別規定外，為5 日，自送達裁定後起
      算；原審法院認為抗告不合法律上之程式或法律上不應准
      許，或其抗告權已經喪失者，應以裁定駁回之；又抗告法
      院認為抗告無理由者，應以裁定駁回之，刑事訴訟法第40
      6 條前段、第408 條第1 項前段、第412 條分別定有明文
      。再按送達文書，除本章有特別規定外，準用民事訴訟法
      之規定；送達於應受送達人之住居所、事務所或營業所，
      不獲會晤應受送達人，亦無受領文書之同居人或受僱人時
      ，得將文書寄存送達地之自治或警察機關，並作送達通知
      書兩份，一份黏貼於應受送達人住居所、事務所、營業所
      或其就業處所門首，另一份置於該送達處所信箱或其他適
      當位置，以為送達；寄存送達，自寄存之日起，經十日發
      生效力，刑事訴訟法第62條、民事訴訟法第138 條第1 項
      、第2 項亦有明定。而寄存送達設計之目的，在於當事人
      因外出工作、旅遊或其他情事而臨時不在應送達處所之情
      形，時有所見，為兼顧當事人權益及儘速確定相關法律關
      係，故於無法會晤應受送達人或有辨別事理能力之同居人
      或受僱人時，法律上設有寄存送達之制度以資因應，是於
      合法寄存送達時，自寄存之日起經10日即發生法定送達效
      力，並非以受送達人前往寄存處所領取送達文書始發生效
      力。
（二）查臺灣基隆地方法院檢察署檢察官前因被告周志緯詐欺案
      件，聲請沒入具保人周佳樺繳納之保證金新臺幣1 萬元，
      經原審於民國100 年10月17日為沒入上開保證金之裁定後
      ，該裁定正本業以郵寄掛號方式，投遞至具保人之戶籍暨
      繳納保證金時陳明之住所地址即基隆市○○區○○路230
      巷77之2 號，因不獲會晤其本人，亦無受領文書之同居人
      或受僱人，乃依規定於100 年10月21日將該件文書寄存於
      送達地之警察機關即基隆市警察局第四分局中華路派出所
      ，在寄存之前，投遞人員並已依規定製作送達通知書2 份
      ，1 份黏貼於應受送達人住所門首，1 份置於該送達處所
      信箱或適當位置等情，有臺灣基隆地方法院檢察署收受刑
      事保證金通知、該署刑事保證金收據、戶役政連結作業系
      統查詢資料及上開裁定正本之送達證書各乙份在卷可稽（
      見執聲沒字第44號卷第2 、14頁，原審卷第11頁），而具
      保人當時並未在監或在押，亦有基隆地方法院檢察署在監
      在押紀錄表1 紙存卷可按（見執聲沒字第44號卷第15頁）
      ，是郵局投遞人員對具保人前揭住所為本件寄存送達之程
      序，符合上開刑事訴訟法準用民事訴訟法關於寄存送達程
      序之規定，上開裁定正本自已於100 年10月31日發生送達
      之效力。縱抗告人即具保人於郵局投遞人員為本件寄存送
      達後，並未即時接獲基隆市警察局第四分局中華路派出所
      之通知，仍無解於本件已生合法送達之效力，實難因其可
      歸責於己之事由致未能即時收受上開裁定正本而反認本件
      送達程序有何瑕疵可指。是本件抗告期間自100 年10月31
      日發生送達效力之翌日即100 年11月1 日起算，計至100
      年11月7 日止（按原屆滿日100 年11月5 日為星期六，其
      次日為星期日，均為例假日，故應以100 年11月7 日代之
      ），其抗告期間即已屆滿。具保人遲至100 年11月9 日始
      具狀提起抗告，有卷附抗告狀之收文章戳記可憑（見原審
      卷第17頁），顯已逾越法定抗告期間，其抗告顯非合法，
      且無從補正，原審因依刑事訴訟法第408 條第1 項前段規
      定，裁定駁回具保人之抗告，並無違誤。具保人猶執上詞
      針對原審以其就沒入保證金乙案所提之抗告逾期而駁回該
      抗告之裁定提起本件抗告，核無理由，自應予駁回。
四、據上論斷，應依刑事訴訟法第412 條，裁定如主文。
中    華    民    國   100    年    12    月    13    日
                  刑事第四庭審判長法  官  陳筱珮
                                  法  官  孫惠琳
                                  法  官  楊貴雄
以上正本證明與原本無異。
不得再抗告。
                                  書記官  廖純瑜
中    華    民    國   100    年    12    月    14    日